Inventaris van het archief van het Hoog Militair Gerechtshof, 1946-1990
Nationaal Archief, Den Haag
- HOOG MILITAIR GERECHTSHOF/ADVOKAAT FISCAAL, 2
  - Stukken betreffende bijzondere onderwerpen, 2.2
    - Strafzaken, 2.2.1
      - Strafdossiers, 2.2.1.2
        - Strafdossiers., 1948-1989; 1947-2514, 2589-2610; 587 pakken
          - 1951, rolnrs. 5.2.0601 - 5.2.0619., 1999
          - 1951, rolnrs. 5.2.0620 - 5.2.0640., 2000
          - 1951, rolnrs. 5.2.0641 - 5.2.0655., 2001
          - 1951, rolnrs. 5.2.0656 - 5.2.0674., 2002
          - 1951, rolnrs. 5.2.0675 - 5.2.0693., 2003
          - 1951, rolnrs. 5.2.0694 - 5.2.0710., 2004
          - 1951 - 1952, rolnrs. 5.2.0711 - 5.2.0729., 2005
          - 1952, rolnrs. 5.2.0730 - 5.2.0747., 2006
          - 1952, rolnrs. 5.2.0748 - 5.2.0765., 2007
          - 1952, rolnrs. 5.2.0766 - 5.2.0780., 2008
          - 1952, rolnrs. 5.2.0781 - 5.2.0789., 2009
          - 1952, rolnrs. 5.2.0790 - 5.2.0811., 2010
          - 1952, rolnrs. 5.2.0812 - 5.2.0831., 2011
          - 1952, rolnrs. 5.2.0832 - 5.2.0847., 2012
          - 1952, rolnrs. 5.2.0848 - 5.2.0872., 2013
          - 1952, rolnrs. 5.2.0873 - 5.2.0891., 2014
          - 1952, rolnrs. 5.2.0892 - 5.2.0915., 2015
          - 1952, rolnrs. 5.2.0916 - 5.2.0931., 2016
          - 1952, rolnrs. 5.2.0932 - 5.2.0945., 2017
          - 1952 - 1953, rolnrs. 5.2.0946 - 5.2.0972., 2018
          - 1952 - 1953, rolnrs. 5.2.0973 - 5.2.0988., 2019
          - 1952 - 1953, rolnrs. 5.2.0989 - 5.2.1010., 2020
          - 1952 - 1953, rolnrs. 5.2.1011 - 5.2.1033., 2021
          - 1952 - 1953, rolnrs. 5.2.1034 - 5.2.1052., 2022
          - 1953, rolnrs. 5.2.1053 - 5.2.1068., 2023
          - 1953, rolnrs. 5.2.1069 - 5.2.1088., 2024
          - 1953, rolnrs. 5.2.1090 - 5.2.1108., 2025
          - 1953, rolnrs. 5.2.1109 - 5.2.1122., 2026
          - 1953, rolnrs. 5.2.1123 - 5.2.1139., 2027
          - 1953, rolnrs. 5.2.1140 - 5.2.1158., 2028
          - 1953, rolnrs. 5.2.1159 - 5.2.1182., 2029
          - 1953, rolnrs. 5.2.1183 - 5.2.1200., 2030
          - 1953, rolnrs. 5.2.1201 - 5.2.1220., 2031
          - 1953, rolnrs. 5.2.1221 - 5.2.1235., 2032
          - 1954, rolnrs. 5.2.1236 - 5.2.1250., 2033
          - 1954, rolnrs. 5.2.1251 - 5.2.1268., 2034
          - 1954, rolnrs. 5.2.1269 - 5.2.1290., 2035
          - 1954, rolnrs. 5.2.1291 - 5.2.1311., 2036
          - 1954, rolnrs. 5.2.1312 - 5.2.1328., 2037
          - 1954, rolnrs. 5.2.1329 - 5.2.1344., 2038
          - 1954, rolnrs. 5.2.1345 - 5.2.1360., 2039
          - 1954, rolnrs. 5.2.1361 - 5.2.1380., 2040
          - 1954, rolnrs. 5.2.1381 - 5.2.1400., 2041
          - 1954, rolnrs. 5.2.1401 - 5.2.1419., 2042
          - 1954 - 1955, rolnrs. 5.2.1420 - 5.2.1437., 2043
          - 1955, rolnrs. 5.2.1438 - 5.2.1456., 2044
          - 1955, rolnrs. 5.2.1457 - 5.2.1474., 2045
          - 1955, rolnrs. 5.2.1475 - 5.2.1494., 2046
          - 1955, rolnrs. 5.2.1495 - 5.2.1510., 2047
          - 1955, rolnrs. 5.2.1511 - 5.2.1529., 2048
          - 1955, rolnrs. 5.2.1530 - 5.2.1545., 2049
          - 1955, rolnrs. 5.2.1546 - 5.2.1559., 2050
          - 1955, rolnrs. 5.2.1560 - 5.2.1575., 2051
            Rolnr. 5.2.01566 bevat foto.
          - 1955, rolnrs. 5.2.1576 - 5.2.1597., 2052
          - 1955, rolnrs. 5.2.1598 - 5.2.1615., 2053
          - 1955, rolnrs. 5.2.1616 - 5.2.1634., 2054
          - 1955, rolnrs. 5.2.1635 - 5.2.1650., 2055
          - 1955, rolnrs. 5.2.1651 - 5.2.1668., 2056
          - 1955, rolnrs. 5.2.1669 - 5.2.1686., 2057
          - 1955, rolnrs. 5.2.1687 - 5.2.1705., 2058
          - 1955, rolnrs. 5.2.1706 - 5.2.1718., 2059
          - 1955, rolnrs. 5.2.1719 - 5.2.1734., 2060
          - 1955, rolnrs. 5.2.1735 - 5.2.1753., 2061
          - 1955 - 1956, rolnrs. 5.2.1754 - 5.2.1775., 2062
          - 1955 - 1956, rolnrs. 5.2.1776 - 5.2.1795., 2063
          - 1955 - 1956, rolnrs. 5.2.1796 - 5.2.1814., 2064
          - 1955 - 1956, rolnrs. 5.2.1815 - 5.2.1830., 2065
          - 1955 - 1956, rolnrs. 5.2.1831 - 5.2.1851., 2066
          - 1955 - 1956, rolnrs. 5.2.1852 - 5.2.1868., 2067
          - 1956, rolnrs. 5.2.1869 - 5.2.1886., 2068
          - 1956, rolnrs. 5.2.1887 - 5.2.1905., 2069
          - 1956, rolnrs. 5.2.1906 - 5.2.1922., 2070
          - 1956, rolnrs. 5.2.1923 - 5.2.1942., 2071
          - 1956, rolnrs. 5.2.1943 - 5.2.1959., 2072
          - 1956, rolnrs. 5.2.1960 - 5.2.1979., 2073
          - 1956, rolnrs. 5.2.1980 - 5.2.1995., 2074
          - 1956, rolnrs. 5.2.1996 - 5.2.2008., 2075
          - 1956, rolnrs. 5.2.2009 - 5.2.2029., 2076
          - 1956, rolnrs. 5.2.2030 - 5.2.2050., 2077
          - 1956 - 1957, rolnrs. 5.2.2051 - 5.2.2075., 2078
          - 1956 - 1957, rolnrs. 5.2.2076 - 5.2.2100., 2079
          - 1956 - 1957, rolnrs. 5.2.2101 - 5.2.2118., 2080
          - 1956 - 1957, rolnrs. 5.2.2119 - 5.2.2136., 2081
          - 1956 - 1957, rolnrs. 5.2.2137 - 5.2.2150., 2082
          - 1957, rolnrs. 5.2.2151 - 5.2.2164., 2083
          - 1957, rolnrs. 5.2.2165 - 5.2.2182., 2084
          - 1957, rolnrs. 5.2.2183 - 5.2.2200., 2085
          - 1957, rolnrs. 5.2.2201 - 5.2.2216., 2086
          - 1957, rolnrs. 5.2.2217 - 5.2.2235., 2087
          - 1957, rolnrs. 5.2.2236 - 5.2.2250., 2088
          - 1957, rolnrs. 5.2.2251 - 5.2.2269., 2089
          - 1957, rolnrs. 5.2.2270 - 5.2.2294., 2090
          - 1957, rolnrs. 5.2.2295 - 5.2.2310., 2091
          - 1957, rolnrs. 5.2.2311 - 5.2.2324., 2092
          - 1957, rolnrs. 5.2.2325 - 5.2.2338., 2093
          - 1957, rolnrs. 5.2.2339 - 5.2.2363., 2094
          - 1958, rolnrs. 5.2.001 - 5.2.019., 2095
          - 1958, rolnrs. 5.2.020 - 5.2.034., 2096
          - 1958, rolnrs. 5.2.035 - 5.2.050., 2097
          - 1958, rolnrs. 5.2.051 - 5.2.071., 2098
          - 1958, rolnrs. 5.2.072 - 5.2.090., 2099
          - 1958, rolnrs. 5.2.091 - 5.2.105., 2100
          - 1958, rolnrs. 5.2.106 - 5.2.125., 2101
          - 1958, rolnrs. 5.2.126 - 5.2.143., 2102
          - 1958, rolnrs. 5.2.144 - 5.2.159., 2103
          - 1958, rolnrs. 5.2.160 - 5.2.171., 2104
          - 1958, rolnrs. 5.2.172 - 5.2.185., 2105
          - 1958, rolnrs. 5.2.186 - 5.2.200., 2106
          - 1958 - 1959, 1958, rolnrs. 5.2.201 - 5.2.206, 1959, rolnrs. 5.2.001 - 5.2.011., 2107
          - 1959, rolnrs. 5.2.012 - 5.2.029., 2108
          - 1959, rolnrs. 5.2.030 - 5.2.044., 2109
          - 1959, rolnrs. 5.2.045 - 5.2.058., 2110
          - 1959, rolnrs. 5.2.059 - 5.2.076., 2111
          - 1959, rolnrs. 5.2.077 - 5.2.095., 2112
          - 1959, rolnrs. 5.2.096 - 5.2.110., 2113
          - 1959, rolnrs. 5.2.111 - 5.2.124., 2114
          - 1959, rolnrs. 5.2.125 - 5.2.144., 2115
          - 1959, rolnrs. 5.2.148 - 5.2.163., 2116
          - 1959, rolnrs. 5.2.164 - 5.2.176., 2117
          - 1959, rolnrs. 5.2.177 - 5.2.197., 2118
          - 1959 - 1960, 1959, rolnrs. 5.2.198 - 5.2.204, 1960, rolnrs. 5.2.001 - 5.2.007., 2119
          - 1960, rolnrs. 5.2.008 - 5.2.019., 2120
          - 1960, rolnrs. 5.2.020 - 5.2.034., 2121
          - 1960, rolnrs. 5.2.035 - 5.2.055., 2122
          - 1960, rolnrs. 5.2.056 - 5.2.069., 2123
          - 1960, rolnrs. 5.2.070 - 5.2.082., 2124
          - 1960, rolnrs. 5.2.083 - 5.2.099., 2125
          - 1960, rolnrs. 5.2.100 - 5.2.117., 2126
          - 1960, rolnrs. 5.2.118 - 5.2.135., 2127
          - 1960, rolnrs. 5.2.136 - 5.2.151., 2128
          - 1960, rolnrs. 5.2.152 - 5.2.170., 2129
          - 1960, rolnrs. 5.2.171 - 5.2.183., 2130
          - 1961, rolnrs. 5.2.001 - 5.2.015., 2131
          - 1961, rolnrs. 5.2.016 - 5.2.028., 2132
          - 1961, rolnrs. 5.2.029 - 5.2.050., 2133
          - 1961, rolnrs. 5.2.051 - 5.2.068., 2134
          - 1961, rolnrs. 5.2.069 - 5.2.086., 2135
          - 1961, rolnrs. 5.2.087 - 5.2.100., 2136
          - 1961, rolnrs. 5.2.101 - 5.2.118., 2137
          - 1961, rolnrs. 5.2.119 - 5.2.135., 2138
          - 1961, rolnrs. 5.2.136 - 5.2.150., 2139
          - 1961, rolnrs. 5.2.151 - 5.2.165., 2140
          - 1961, rolnrs. 5.2.166 - 5.2.179., 2141
          - 1961, rolnrs. 5.2.180 - 5.2.190., 2142
          - 1962, rolnrs. 5.2.001 - 5.2.012., 2143
          - 1962, rolnrs. 5.2.013 - 5.2.026., 2144
          - 1962, rolnrs. 5.2.027 - 5.2.040., 2145
          - 1962, rolnrs. 5.2.041 - 5.2.058., 2146
          - 1962, rolnrs. 5.2.059 - 5.2.076., 2147
          - 1962, rolnrs. 5.2.077 - 5.2.089., 2148
          - 1962, rolnrs. 5.2.090 - 5.2.099, 5.2.101 - 5.2.104., 2149
          - 1962, rolnrs. 5.2.105 - 5.2.120., 2150
          - 1962, rolnrs. 5.2.121 - 5.2.140., 2151
          - 1962, rolnrs. 5.2.141 - 5.2.165., 2152
          - 1963, rolnrs. 5.2.001 - 5.2.018., 2153
          - 1963, rolnrs. 5.2.019 - 5.2.036., 2154
          - 1963, rolnrs. 5.2.037 - 5.2.050., 2155
          - 1963, rolnrs. 5.2.051 - 5.2.066., 2156
          - 1963, rolnrs. 5.2.067 - 5.2.083., 2157
          - 1963, rolnrs. 5.2.084 - 5.2.097., 2158
          - 1963, rolnrs. 5.2.098 - 5.2.115., 2159
          - 1963, rolnrs. 5.2.116 - 5.2.125., 2160
          - 1963, rolnrs. 5.2.126 - 5.2.142., 2161
          - 1963, rolnrs. 5.2.143 - 5.2.155., 2162
          - 1963, rolnrs. 5.2.156 - 5.2.170., 2163
          - 1963, rolnrs. 5.2.171 - 5.2.182., 2164
          - 1964, rolnrs. 5.2.001 - 5.2.013., 2165
          - 1964, rolnrs. 5.2.014 - 5.2.025., 2166
          - 1964, rolnrs. 5.2.026 - 5.2.040., 2167
          - 1964, rolnrs. 5.2.041 - 5.2.060., 2168
          - 1964, rolnrs. 5.2.061 - 5.2.080., 2169
          - 1964, rolnrs. 5.2.081 - 5.2.095., 2170
          - 1964, rolnrs. 5.2.096 - 5.2.112., 2171
          - 1964, rolnrs. 5.2.113 - 5.2.126., 2172
          - 1964, rolnrs. 5.2.127 - 5.2.143., 2173
          - 1965, rolnrs. 5.2.001 - 5.2.013., 2174
          - 1965, rolnrs. 5.2.014 - 5.2.028., 2175
          - 1965, rolnrs. 5.2.029 - 5.2.040., 2176
          - 1965, rolnrs. 5.2.041 - 5.2.058., 2177
          - 1965, rolnrs. 5.2.059 - 5.2.075., 2178
          - 1965, rolnrs. 5.2.076 - 5.2.090., 2179
          - 1965, rolnrs. 5.2.091 - 5.2.110., 2180
          - 1965, rolnrs. 5.2.111 - 5.2.118, 5.2.120 - 5.2.126., 2181
          - 1965, rolnrs. 5.2.127 - 5.2.141., 2182
          - 1966, rolnrs. 5.2.001 - 5.2.023., 2183
          - 1966, rolnrs. 5.2.024 - 5.2.040., 2184
          - 1966, rolnrs. 5.2.041 - 5.2.055., 2185
          - 1966, rolnrs. 5.2.056 - 5.2.067., 2186
          - 1966, rolnrs. 5.2.068 - 5.2.080., 2187
          - 1966, rolnrs. 5.2.081 - 5.2.098., 2188
          - 1966, rolnrs. 5.2.099 - 5.2.110., 2189
          - 1966, rolnrs. 5.2.111 - 5.2.123., 2190
          - 1966, rolnrs. 5.2.124 - 5.2.139., 2191
          - 1967, rolnrs. 5.2.001 - 5.2.020., 2192
          - 1967, rolnrs. 5.2.021 - 5.2.035., 2193
          - 1967, rolnrs. 5.2.036 - 5.2.052., 2194
          - 1967, rolnrs. 5.2.053 - 5.2.071., 2195
          - 1967, rolnrs. 5.2.072 - 5.2.092., 2196
          - 1967, rolnrs. 5.2.093 - 5.2.107., 2197
          - 1967, rolnrs. 5.2.108 - 5.2.126., 2198
          - 1967, rolnrs. 5.2.127 - 5.2.142., 2199
          - 1968, rolnrs. 5.2.001 - 5.2.017., 2200
          - 1968, rolnrs. 5.2.018 - 5.2.037., 2201
          - 1968, rolnrs. 5.2.038 - 5.2.047., 2202
          - 1968, rolnrs. 5.2.048 - 5.2.057., 2203
          - 1968, rolnrs. 5.2.058 - 5.2.070., 2204
          - 1968, rolnrs. 5.2.071 - 5.2.094., 2205
          - 1968, rolnrs. 5.2.095 - 5.2.110., 2206
          - 1968, rolnrs. 5.2.111 - 5.2.123., 2207
          - 1968, rolnrs. 5.2.124 - 5.2.137., 2208
          - 1968, rolnrs. 5.2.138 - 5.2.148., 2209
          - 1969, rolnrs. 5.2.001 - 5.2.015., 2210
          - 1969, rolnrs. 5.2.016 - 5.2.027., 2211
          - 1969, rolnrs. 5.2.028 - 5.2.040., 2212
          - 1969, rolnrs. 5.2.041 - 5.2.064., 2213
          - 1969, rolnrs. 5.2.065 - 5.2.080., 2214
          - 1969, rolnrs. 5.2.081 - 5.2.091., 2215
          - 1969, rolnrs. 5.2.092 - 5.2.104., 2216
          - 1969, rolnrs. 5.2.105 - 5.2.120., 2217
          - 1969, rolnrs. 5.2.121 - 5.2.131., 2218
            Rolnr. 5.2.0129 bevat foto's.
          - 1969, rolnrs. 5.2.132 - 5.2.137, 5.2.175 - 5.2.182., 2219
          - 1969, rolnrs. 5.2.183 - 5.2.200., 2220
          - 1970, rolnrs. 5.2.001 - 5.2.011., 2221
          - 1970, rolnrs. 5.2.012 - 5.2.022., 2222
          - 1970, rolnrs. 5.2.023 - 5.2.035., 2223
          - 1970, rolnrs. 5.2.036 - 5.2.051., 2224
          - 1970, rolnrs. 5.2.052 - 5.2.070., 2225
          - 1970, rolnrs. 5.2.071 - 5.2.090., 2226
          - 1970, rolnrs. 5.2.091 - 5.2.105., 2227
          - 1970, rolnrs. 5.2.106 - 5.2.124., 2228
          - 1970, rolnrs. 5.2.125 - 5.2.141., 2229
          - 1970, rolnrs. 5.2.142 - 5.2.153., 2230
          - 1970, rolnrs. 5.2.154 - 5.2.170., 2231
          - 1971, rolnrs. 5.2.001 - 5.2.020., 2232
          - 1971, rolnrs. 5.2.021 - 5.2.035., 2233
          - 1971, rolnrs. 5.2.036 - 5.2.048., 2234
          - 1971, rolnrs. 5.2.049 - 5.2.059., 2235
          - 1971, rolnrs. 5.2.060 - 5.2.070., 2236
          - 1971, rolnrs. 5.2.071 - 5.2.088., 2237
          - 1971, rolnrs. 5.2.089 - 5.2.106., 2238
          - 1971, rolnrs. 5.2.107 - 5.2.127., 2239
          - 1971, rolnrs. 5.2.128 - 5.2.142., 2240
          - 1971, rolnrs. 5.2.143 - 5.2.154., 2241
          - 1971, rolnrs. 5.2.155 - 5.2.170., 2242
          - 1971, rolnrs. 5.2.171 - 5.2.185., 2243
          - 1971, rolnrs. 5.2.186 - 5.2.199., 2244
          - 1971, rolnrs. 5.2.200 - 5.2.215., 2245
          - 1971, rolnrs. 5.2.216 - 5.2.217., 2246
            Rolnr. 5.2.0216 bevat foto's.
          - 1972, rolnrs. 5.2.001 - 5.2.019., 2247
          - 1972, rolnrs. 5.2.020 - 5.2.036., 2248
          - 1972, rolnrs. 5.2.037 - 5.2.050., 2249
          - 1972, rolnrs. 5.2.051 - 5.2.066., 2250
          - 1972, rolnrs. 5.2.067 - 5.2.083., 2251
          - 1972, rolnrs. 5.2.084 - 5.2.099., 2252
          - 1972, rolnrs. 5.2.100 - 5.2.111., 2253
          - 1972, rolnrs. 5.2.112 - 5.2.127., 2254
          - 1972, rolnrs. 5.2.128 - 5.2.145., 2255
          - 1972, rolnrs. 5.2.146 - 5.2.154., 2256
          - 1972, rolnrs. 5.2.155 - 5.2.169., 2257
          - 1972, rolnrs. 5.2.170 - 5.2.186., 2258
          - 1973, rolnrs. 5.2.001 - 5.2.013., 2259
            Rolnr. 5.2.001 bevat foto.
          - 1973, rolnrs. 5.2.014 - 5.2.029., 2260
          - 1973, rolnrs. 5.2.030 - 5.2.050., 2261
          - 1973, rolnrs. 5.2.051 - 5.2.063., 2262
          - 1973, rolnrs. 5.2.064 - 5.2.081., 2263
          - 1973, rolnrs. 5.2.082 - 5.2.095., 2264
          - 1973, rolnrs. 5.2.096 - 5.2.107., 2265
          - 1973, rolnrs. 5.2.108 - 5.2.126., 2266
          - 1973, rolnrs. 5.2.127 - 5.2.128., 2267
          - 1974, rolnrs. 5.2.001 - 5.2.015., 2268
          - 1974, rolnrs. 5.2.016 - 5.2.029., 2269
          - 1974, rolnrs. 5.2.030 - 5.2.040., 2270
          - 1974, rolnrs. 5.2.041 - 5.2.051., 2271
          - 1974, rolnrs. 5.2.052 - 5.2.065., 2272
          - 1974, rolnrs. 5.2.066 - 5.2.080., 2273
          - 1974, rolnrs. 5.2.081 - 5.2.095., 2274
          - 1974, rolnrs. 5.2.096 - 5.2.108., 2275
          - 1975, rolnrs. 5.2.001 - 5.2.011., 2276
          - 1975, rolnrs. 5.2.012 - 5.2.025., 2277
          - 1975, rolnrs. 5.2.026 - 5.2.035., 2278
          - 1975, rolnrs. 5.2.036 - 5.2.047., 2279
          - 1975, rolnrs. 5.2.048 - 5.2.059., 2280
          - 1975, rolnrs. 5.2.060 - 5.2.070., 2281
          - 1975, rolnrs. 5.2.071 - 5.2.082., 2282
          - 1975, rolnrs. 5.2.083 - 5.2.095., 2283
          - 1975, rolnrs. 5.2.096 - 5.2.113., 2284
          - 1975, rolnrs. 5.2.114 - 5.2.125., 2285
          - 1976, rolnrs. 5.2.001 - 5.2.011., 2286
          - 1976, rolnrs. 5.2.012 - 5.2.028, 5.2.030., 2287
          - 1976, rolnrs. 5.2.031 - 5.2.050., 2288
          - 1976, rolnrs. 5.2.051 - 5.2.065., 2289
          - 1976, rolnrs. 5.2.066 - 5.2.079., 2290
          - 1976, rolnrs. 5.2.080 - 5.2.087., 2291
          - 1977, rolnrs. 5.2.001 - 5.2.018., 2292
          - 1977, rolnrs. 5.2.019 - 5.2.035., 2293
          - 1977, rolnrs. 5.2.036 - 5.2.052., 2294
          - 1977, rolnrs. 5.2.053 - 5.2.062., 2295
          - 1977, rolnrs. 5.2.063 - 5.2.065., 2296
          - 1977, rolnrs. 5.2.066 - 5.2.089., 2297
          - 1977, rolnrs. 5.2.090 - 5.2.108., 2298
          - 1978, rolnrs. 5.2.001 - 5.2.013., 2299
          - 1978, rolnrs. 5.2.014 - 5.2.026., 2300
          - 1978, rolnrs. 5.2.027 - 5.2.040., 2301
          - 1978, rolnrs. 5.2.041 - 5.2.055., 2302
          - 1978, rolnrs. 5.2.056 - 5.2.071., 2303
          - 1978, rolnrs. 5.2.072 - 5.2.080., 2304
          - 1978, rolnrs. 5.2.081 - 5.2.095., 2305
          - 1978, rolnrs. 5.2.096 - 5.2.109., 2306
          - 1978, rolnrs. 5.2.110 - 5.2.126., 2307
          - 1978, rolnrs. 5.2.127 - 5.2.138., 2308
          - 1978, rolnrs. 5.2.139 - 5.2.147., 2309
          - 1979, rolnrs. 5.2.001 - 5.2.012., 2310
          - 1979, rolnrs. 5.2.013 - 5.2.025., 2311
          - 1979, rolnrs. 5.2.026 - 5.2.038., 2312
          - 1979, rolnrs. 5.2.039 - 5.2.050., 2313
          - 1979, rolnrs. 5.2.051 - 5.2.065., 2314
          - 1979, rolnrs. 5.2.066 - 5.2.080., 2315
          - 1979, rolnrs. 5.2.081 - 5.2.090., 2316
          - 1979, rolnrs. 5.2.091 - 5.2.105., 2317
          - 1979, rolnrs. 5.2.106 - 5.2.114., 2318
          - 1979, rolnrs. 5.2.115 - 5.2.122., 2319
          - 1979, rolnrs. 5.2.123 - 5.2.135., 2320
          - 1979, rolnrs. 5.2.136 - 5.2.145., 2321
          - 1979, rolnrs. 5.2.146 - 5.2.152., 2322
          - 1979, rolnrs. 5.2.153 - 5.2.161., 2323
          - 1980, rolnrs. 5.2.001 - 5.2.006., 2324
          - 1980, rolnrs. 5.2.007 - 5.2.017., 2325
          - 1980, rolnrs. 5.2.018 - 5.2.030., 2326
          - 1980, rolnrs. 5.2.031 - 5.2.043., 2327
          - 1980, rolnrs. 5.2.044 - 5.2.055., 2328
          - 1980, rolnrs. 5.2.056 - 5.2.068., 2329
          - 1980, rolnrs. 5.2.069 - 5.2.083., 2330
          - 1980, rolnrs. 5.2.084 - 5.2.095., 2331
          - 1980, rolnrs. 5.2.096 - 5.2.110., 2332
          - 1980, rolnrs. 5.2.111 - 5.2.125., 2333
          - 1980, rolnrs. 5.2.126 - 5.2.139., 2334
          - 1981, rolnrs. 5.2.001 - 5.2.016., 2335
          - 1981, rolnrs. 5.2.017 - 5.2.026., 2336
          - 1981, rolnrs. 5.2.027 - 5.2.038., 2337
          - 1981, rolnrs. 5.2.039 - 5.2.048., 2338
          - 1981, rolnrs. 5.2.049 - 5.2.061., 2339
          - 1981, rolnrs. 5.2.062 - 5.2.069., 2340
          - 1981, rolnrs. 5.2.070 - 5.2.079., 2341
          - 1981, rolnrs. 5.2.080 - 5.2.089., 2342
          - 1981, rolnrs. 5.2.090 - 5.2.103., 2343
          - 1981, rolnrs. 5.2.104 - 5.2.119., 2344
          - 1981, rolnrs. 5.2.120 - 5.2.133., 2345
          - 1981, rolnrs. 5.2.134 - 5.2.145., 2346
          - 1981, rolnrs. 5.2.146 - 5.2.154., 2347
          - 1982, rolnrs. 5.2.001 - 5.2.011., 2348
          - 1982, rolnrs. 5.2.012 - 5.2.022., 2349
          - 1982, rolnrs. 5.2.023 - 5.2.037., 2350
          - 1982, rolnrs. 5.2.038 - 5.2.055., 2351
          - 1982, rolnrs. 5.2.056 - 5.2.068., 2352
          - 1982, rolnrs. 5.2.069 - 5.2.080., 2353
          - 1982, rolnrs. 5.2.081 - 5.2.090., 2354
          - 1982, rolnrs. 5.2.091 - 5.2.106., 2355
          - 1982, rolnrs. 5.2.107 - 5.2.120., 2356
          - 1982, rolnrs. 5.2.121 - 5.2.133., 2357
          - 1982, rolnrs. 5.2.134 - 5.2.148., 2358
          - 1982, rolnrs. 5.2.149 - 5.2.161., 2359
          - 1982, rolnrs. 5.2.162 - 5.2.170., 2360
          - 1982, rolnrs. 5.2.171 - 5.2.182., 2361
          - 1982, rolnrs. 5.2.183., 2362
          - 1982, rolnrs. 5.2.184 - 5.2.189., 2363
          - 1983, rolnrs. 5.2.001 - 5.2.011., 2364
          - 1983, rolnrs. 5.2.012 - 5.2.018., 2365
            Rolnr. 5.2.019 in 2000 naar parket gezonden en niet terugontvangen.
          - 1983, rolnrs. 5.2.020 - 5.2.029., 2366
          - 1983, rolnrs. 5.2.030 - 5.2.043., 2367
          - 1983, rolnrs. 5.2.044 - 5.2.057., 2368
          - 1983, rolnrs. 5.2.058 - 5.2.065., 2369
          - 1983, rolnrs. 5.2.066 - 5.2.076., 2370
          - 1983, rolnrs. 5.2.077 - 5.2.086., 2371
          - 1983, rolnrs. 5.2.087 - 5.2.094., 2372
          - 1983, rolnrs. 5.2.095 - 5.2.108., 2373
          - 1983, rolnrs. 5.2.109 - 5.2.122., 2374
          - 1983, rolnrs. 5.2.123 - 5.2.131., 2375
          - 1983, rolnrs. 5.2.132 - 5.2.143., 2376
          - 1983, rolnrs. 5.2.144 - 5.2.155., 2377
          - 1983, rolnrs. 5.2.156 - 5.2.166., 2378
          - 1983, rolnrs. 5.2.167 - 5.2.178., 2379
          - 1984, rolnrs. 5.2.001 - 5.2.008., 2380
          - 1984, rolnrs. 5.2.009 - 5.2.020., 2381
          - 1984, rolnrs. 5.2.021 - 5.2.031., 2382
          - 1984, rolnrs. 5.2.032 - 5.2.045., 2383
          - 1984, rolnrs. 5.2.046 - 5.2.059., 2384
          - 1984, rolnrs. 5.2.060 - 5.2.070., 2385
          - 1984, rolnrs. 5.2.071 - 5.2.081., 2386
          - 1984, rolnrs. 5.2.082 - 5.2.090., 2387
            Rolnr. 5.2.083 in 2000 naar parket gezonden en niet terugontvangen.
          - 1984, rolnrs. 5.2.091 - 5.2.101., 2388
          - 1984, rolnrs. 5.2.102 - 5.2.110., 2389
          - 1984, rolnrs. 5.2.111 - 5.2.129., 2390
          - 1985, rolnrs. 5.2.001 - 5.2.010., 2391
          - 1985, rolnrs. 5.2.011 - 5.2.020., 2392
          - 1985, rolnrs. 5.2.021 - 5.2.027., 2393
          - 1985, rolnrs. 5.2.028 - 5.2.037., 2394
          - 1985, rolnrs. 5.2.038 - 5.2.042., 2395
          - 1985, rolnrs. 5.2.043 - 5.2.045., 2396
          - 1985, rolnrs. 5.2.046 - 5.2.055., 2397
          - 1985, rolnrs. 5.2.056 - 5.2.064., 2398
          - 1985, rolnrs. 5.2.065 - 5.2.075., 2399
          - 1985, rolnrs. 5.2.076 - 5.2.084., 2400
          - 1985, rolnrs. 5.2.085 - 5.2.095., 2401
          - 1985, rolnrs. 5.2.096 - 5.2.106., 2402
          - 1985, rolnrs. 5.2.107 - 5.2.117., 2403
          - 1985, rolnrs. 5.2.118 - 5.2.124., 2404
          - 1985, rolnrs. 5.2.125 - 5.2.135., 2405
          - 1985, rolnrs. 5.2.136 - 5.2.140., 2406
          - 1985, rolnrs. 5.2.141 - 5.2.147., 2407
          - 1986, rolnrs. 5.2.001 - 5.2.011., 2408
            Rolnr. 5.2.006 bevat foto's.
          - 1986, rolnrs. 5.2.012 - 5.2.020., 2409
          - 1986, rolnrs. 5.2.021 - 5.2.028., 2410
          - 1986, rolnrs. 5.2.029 - 5.2.035., 2411
          - 1986, rolnrs. 5.2.036 - 5.2.046., 2412
          - 1986, rolnrs. 5.2.047 - 5.2.055., 2413
          - 1986, rolnrs. 5.2.056 - 5.2.067., 2414
          - 1986, rolnrs. 5.2.068 - 5.2.075., 2415
          - 1986, rolnrs. 5.2.076 - 5.2.087., 2416
          - 1986, rolnrs. 5.2.088 - 5.2.095., 2417
          - 1986, rolnrs. 5.2.096 - 5.2.108., 2418
          - 1986, rolnrs. 5.2.109 - 5.2.120., 2419
          - 1986, rolnrs. 5.2.121 - 5.2.125., 2420
          - 1986, rolnrs. 5.2.126 - 5.2.132., 2421
          - 1986, rolnrs. 5.2.133 - 5.2.140., 2422
          - 1986, rolnrs. 5.2.141 - 5.2.147., 2423
            Rolnr. 5.2.141 bevat foto's.
          - 1986, rolnrs. 5.2.148 - 5.2.155., 2424
          - 1987, rolnrs. 5.2.001 - 5.2.006., 2425
          - 1987, rolnrs. 5.2.007 - 5.2.011., 2426
          - 1987, rolnrs. 5.2.012 - 5.2.016., 2427
          - 1987, rolnrs. 5.2.017 - 5.2.019., 2428
          - 1987, rolnrs. 5.2.020 - 5.2.024., 2429
          - 1987, rolnrs. 5.2.025., 2430
          - 1987, rolnrs. 5.2.026 - 5.2.029., 2431
          - 1987, rolnrs. 5.2.030 - 5.2.035., 2432
          - 1987, rolnrs. 5.2.036 - 5.2.042., 2433
          - 1987, rolnrs. 5.2.043 - 5.2.048., 2434
          - 1987, rolnrs. 5.2.049 - 5.2.053., 2435
          - 1987, rolnrs. 5.2.054 - 5.2.062., 2436
          - 1987, rolnrs. 5.2.063 - 5.2.070., 2437
          - 1987, rolnrs. 5.2.071 - 5.2.075., 2438
            Rolnr. 5.2.071 bevat foto's.
          - 1987, rolnrs. 5.2.076 - 5.2.077., 2439
          - 1987, rolnrs. 5.2.078 - 5.2.081., 2440
          - 1987, rolnrs. 5.2.082 - 5.2.086., 2441
          - 1987, rolnrs. 5.2.087 - 5.2.090., 2442
          - 1987, rolnrs. 5.2.091 - 5.2.093., 2443
          - 1987, rolnrs. 5.2.094 - 5.2.098., 2444